臺灣臺南地方法院民事判決
110年度重訴字第65號
原      告  臺灣中小企業銀行股份有限公司

法定代理人  林謙浩  
訴訟代理人  高旺生  
被      告  誠豐製材有限公司

兼上一人
法定代理人  林炯廷  
被      告  林重男  
            林吳玉瑛
上列當事人間請求清償借款事件，經本院於民國110年7月28日言
詞辯論終結，判決如下：
    主      文
被告應連帶給付原告新臺幣12,103,430元及如附表所示之利息、
違約金。
訴訟費用新臺幣118,568元由被告連帶負擔。
    事實及理由
壹、程序方面：被告經合法通知，均未於言詞辯論期日到場，核
    均無民事訴訟法第386條所列各款情形，爰依原告之聲請，
    由其一造辯論而為判決。
貳、實體方面：
一、本件原告起訴主張：
(一)被告誠豐製材有限公司（下稱誠豐公司）於民國108年11月2
    2日邀同被告林炯廷、林重男、林吳玉瑛為連帶保證人，與
    原告簽立綜合授信契約書，授信總額度合計為新臺幣（下同
    ）1350萬元，約定各類授信動用期間自108年11月25日起至1
    09年11月25日止，利息按原告1年期定期儲蓄存款機動利率
    加週年利率1.66％機動計算（目前週年利率為0.84％+1.66％＝2
    .5％），自實際撥款日起，利息按月計付，本金到期一次清
    償。並約定逾期償還本金或利息時，按借款總餘額，自應償
    付日起，逾期在6個月以內者，按照約定利率10％，逾期超過
    6個月者，按照約定利率20％加付違約金。兩造約定之六筆借
    據借款如下：⒈誠豐公司於109年1月9日簽立借據借款215萬
    元，借款期限自109年1月9日起至109年7月8日止（嗣後經二
    次變更展延到期日至110年7月8日）。⒉誠豐公司於109年1月
    13日簽立借據借款3,026,500元，借款期限自109年1月13日
    起至109年7月10日止（嗣後經二次變更展延到期日至110年7
    月10日）。⒊誠豐公司於109年1月22日簽立借據借款211萬元
    ，借款期限自109年1月22日起至109年7月20日止（嗣後經二
    次變更展延到期日至110年7月20日）。⒋誠豐公司於109年2
    月3日簽立借據借款2,659,300元，借款期限自109年2月3日
    起至109年7月30日止（嗣後經二次變更展延到期日至110年7
    月30日）。⒌誠豐公司於109年2月11日簽立借據借款150萬元
    ，借款期限自109年2月11日起至109年8月7日止（嗣後經二
    次變更展延到期日至110年8月7日）。⒍誠豐公司於109年11
    月16日簽立借據借款200萬元，借款期限自109年11月16日起
    至110年4月16日止。
(二)詎被告誠豐公司分別於110年1月9日、110年1月13日、110年
    1月22日、110年2月3日、110年1月11日、110年1月16日未依
    約按期履行債務，業經視為全部到期，依授信約定書第16條
    第1款約定，債務視為全部到期，經原告抵銷被告誠豐公司
    之存款後，尚分別積欠如附表所示之本金、利息及違約金未
    清償，而被告林炯廷、林重男、林吳玉瑛為本債務之連帶保
    證人，自應就其所保證範圍內負連帶清償責任。為此，爰依
    消費借貸及連帶保證之法律關係起訴，並聲明如主文第1項
    所示。
二、被告均未於言詞辯論期日到場，亦未提出書狀作何聲明或陳
    述。
三、本院得心證之理由：
(一)本件原告主張之前揭事實，業據其提出綜合授信契約書、台
    灣企銀一年期定期儲蓄存款機動利率資料表、借據及契據條
    款變更契約影本、繳款明細表、授信約定書、台灣地區各金
    融業支票存款拒絕往來戶公告資料清冊等附卷為證，核屬相
    符；且被告對於原告主張之事實，已於相當時期受合法之通
    知，而於言詞辯論期日不到場，亦未提出任何書狀或證據資
    料爭執原告之主張，依民事訴訟法第280條第3項前段準用同
    條第1項之規定，應視同自認，綜合上開證據調查結果，自
    堪信原告之主張為真實。
(二)按借用人應於約定期限內，返還與借用物種類、品質、數量
    相同之物；遲延之債務，以支付金錢為標的者，債權人得請
    求依法定利率計算遲延利息，但約定利率較高者，仍從其約
    定利率；當事人得約定債務人於債務不履行時，應支付違約
    金，民法第478條、第233條第1項、第250條第1項分別定有
    明文。次按稱保證者，謂當事人約定，一方於他方之債務人
    不履行債務時，由其代負履行責任之契約；保證債務，除契
    約另有訂定外，包含主債務之利息、違約金、損害賠償及其
    他從屬於主債務之負擔；連帶債務之債權人，得對於債務人
    中之一人或數人或其全體，同時或先後請求全部或一部之給
    付，連帶債務未全部履行前，全體債務人仍負連帶責任，民
    法第739條、第740條、第273條分別定有明文。再按保證債
    務之所謂連帶，係指保證人與主債務人負同一債務，對於債
    權人各負全部給付之責任者而言，此就民法第272條第1項規
    定連帶債務之文義參照觀之甚明。故連帶保證與普通保證不
    同，縱使無民法第746條所揭之情形，亦不得主張同法第745
    條關於先訴抗辯之權利（最高法院45年台上字第1426號判例
    、88年度台上字第1815號判決意旨參照）。查本件原告主張
    被告誠豐公司邀同被告林炯廷、林重男、林吳玉瑛為連帶保
    證人向原告借款，未依約清償乙節，已如前述，揆諸前揭說
    明，原告依法自得向被告請求連帶給付積欠之本金、利息及
    違約金。
四、從而，原告主張依消費借貸及連帶保證之法律關係，請求被
    告連帶給付如主文第1項所示之本金、利息、違約金，為有
    理由，應予准許。
五、末按訴訟費用，由敗訴之當事人負擔；共同訴訟人因連帶或
    不可分之債敗訴者，應連帶負擔訴訟費用；法院為終局判決
    時，應依職權為訴訟費用之裁判，民事訴訟法第78條、第85
    條第2項、第87條第1項分別定有明文。查本件訴訟費用即第
    一審裁判費經核為118,568元，本院爰依職權確定上開訴訟
    費用由敗訴之被告連帶負擔。
六、據上論結，本件原告之訴為有理由，依民事訴訟法第385條
    第1項前段、第78條、第85條第2項、第87條第1項，判決如
    主文。　　　　
中　　華　　民　　國　　110 　年　　7 　　月　　30　　日
                  民事第三庭  法  官  許嘉容
以上正本證明與原本無異。
如不服本判決，應於判決送達後20日內，向本院提出上訴狀並表
明上訴理由，如於本判決宣示後送達前提起上訴者，應於判決送
達後20日內補提上訴理由書（須附繕本）。
如委任律師提起上訴者，應一併繳納上訴審裁判費。
中　　華　　民　　國　　110 　年　　7 　　月　　30　　日
                              書記官  謝靜茹
　　
附表（新臺幣：元)    編號 本金   利息 違約金 1 807,630元 自110年2月20日起至清償日止，按年利率2.5%計算。 自110年3月21日起至清償日止，逾期6個月以內者，按左列利率10%，逾期超過6個月以上者，按左列利率20%計付之違約金。 2 3,026,500元 自110年2月13日起至清償日止，按年利率2.5%計算。 自110年3月14日起至清償日止，逾期6個月以內者，按左列利率10%，逾期超過6個月以上者，按左列利率20%計付之違約金。 3 2,110,000元 自110年1月22日起至清償日止，按年利率2.5%計算。 自110年2月23日起至清償日止，逾期6個月以內者，按左列利率10%，逾期超過6個月以上者，按左列利率20%計付之違約金。 4 2,659,300元 自110年2月3日起至清償日止，按年利率2.5%計算。 自110年3月4日起至清償日止，逾期6個月以內者，按左列利率10%，逾期超過6個月以上者，按左列利率20%計付之違約金。 5 1,500,000元 自110年2月11日起至清償日止，按年利率2.5%計算。 自110年3月12日起至清償日止，逾期6個月以內者，按左列利率10%，逾期超過6個月以上者，按左列利率20%計付之違約金。 6 2,000,000元 自110年2月16日起至清償日止，按年利率2.5%計算。 自110年3月17日起至清償日止，逾期6個月以內者，按左列利率10%，逾期超過6個月以上者，按左列利率20%計付之違約金。 合計 12,103,430元